# 请问版主，子公司转为分公司，报告披露时要披露处置子公司价格吗

提问人：yinxin123 时间：2014-02-16 11:42:38
审计的一家单位，子公司变更为分公司，那是否需要披露处置子公司信息？如果需要，处置子公司价格应该是哪个价格，单位做账的时候是直接 借：企业应收款 贷：长期股权投资 ，没有收到现金，但是变更的时点那家子公司是有货币资金的

回答人：chenyiwei
“处置子公司信息”的披露通常在合并报表层面进行。子公司变为分公司不改变合并报表范围内的经济资源及其风险和报酬特征，因此无需披露此信息。